Inventaris van het archief van de Centrale Raad voor de Kernenergie en haar Commissies, (1958) 1963-1973 (1976)
Nationaal Archief, Den Haag
- ARCHIEF VAN DE CENTRALE RAAD VOOR DE KERNENERGIE, 1963-1973
  - STUKKEN VAN BIJZONDERE AARD., B
    - Stukken betreffende de taak.
      - Adviezen V1-V12 en V14-V33 van de Voorzitter van de WRK, uitgebracht aan diverse ministers en enige andere personen, met bijlagen cq. adviesaanvragen (voorzover aangetroffen), afschriften., 1962-1967, 1964-1967; 182-215; 32 omslagen
        - Uitgebracht aan de minister van Onderwijs, Kunsten en Wetenschappen betreffende., 204-205
          - V22: afvaardiging van experts op het gebied van lozing van radioaktief afval in de Noordzee naar de Health and Safety Subcommittee van de Steering-Committee van ENEA, 1963, 204
            zie ook inv.nr. 90
          - V23: de eventuele bouw van een zeer hoge-fluxreactor in ENEA-verband, 1963, 205
            zie ook inv.nr. 89 (en84)
        - Uitgebracht aan de directeur-generaal voor de Industrialisatie en Energievoorziening van het ministerie van Economische Zaken betreffende., 206
          - V24: eventuele wijziging van het Tweede Vijfjarenplan van Euratom, 1964, 206
            zie ook inv.nr. 84
        - Uitgebracht aan de minister van Buitenlandse Zaken betreffende., 207-208
          - V25: de ontwerpregeling voor samenwerking inzake het programma voor snelle reactoren tussen Euratom en de V.S, 1964, 207
          - V26: uitbreiding van de samenwerking tussen Euratom en Zweden, 1964, 208
        - Uitgebracht aan de minister van Onderwijs, Kunsten en Wetenschappen betreffende., 209-211
          - V27: aanwijzing van Nederlandse vertegenwoordigers in de bibliotheekcommissie van de ENEA Computer Programme Library, 1964, 209
          - V28: uitbreiding van de CERN-apparatuur, 1964, 210
            zie ook inv.nrs. 109 en 94
          - V29: eventuele Nederlandse deelneming aan het Internationaal Symposium inzake waterontzilting van 3-9 Oktober te Washington, 1964, 211
        - Uitgebracht aan de minister van Buitenlandse Zaken betreffende., 212-214
          - V30: samenwerking tussen Euratom en Japan, 1965, 212
            zie ook inv.nrs. 114 en 213
          - V31: samenwerking tussen Euratom en de V.S. inzake organisch gekoelde, met zwaar water gemodereerde reactoren, 1965, 213
            zie ook inv.nrs. 114, 212 en 387
          - V32: plutoniumproduktie in Nederlandse reactoren, 1966, 214
        - Uitgebracht aan de minister van Onderwijs en Wetenschappen betreffende., 215
          - V33: de door de T.H. te Eindhoven gevraagde machtiging voor de aankoop van een 300 atm. kookproefopstelling, 1967, 215
      - Ingekomen jaarverslagen van de IRK over de jaren 1962-1963 en 1965-1970, met correspondentie en lijst van uitgebrachte IR-adviezen IR1-IR31., 1963-1971; 216; 1 omslag
      - Adviezen IR1-IR62 van de Industriële Raad voor de Kernenergie, uitgebracht aan diverse ministers, 1962-1975, met bijlagen (advies-aanvragen), correspondentie en andere met het onderwerp verband houdende stukken (voorzover aangetroffen), (afschriften)., 1964-1973; 217-278; 62 omslagen
        zie NB bij inv.nr. 103
        - Uitgebracht aan de minister van Economische Zaken betreffende., 217-264
          - IR1: de beschikbaarstelling van middelen uit de desbetreffende begrotingsposten van het ministerie van Economische Zaken voor de financiering van het Ultracentrifugeproject gedurende het jaar 1962, 1962, 217
          - IR2: de voorwaarden voor de beschikbaarstelling van middelen t.b.v. het suspensiereactorproject, 1962, 218
          - IR3: de begroting en het werkplan voor het Ultracentrifugeproject voor het jaar 1963, 1963, 219
          - IR4: de algemene financieringsbeginselen voor industriëel onderzoek op kernenergetisch gebied, 1963, 220
          - IR5: het verzoek van de directeur van het R.C.N. f1 mln. ter beschikking te stellen van het Nero-project, 1963, 221
            zie ook inv.nr. 425
          - IR6: het onderzoekvoorstel van de Rotterdamse Droogdokmij N.V. inzake de fabricage van het reactordrukvat voor de 50 MWe BWR-centrale van de NV Samenwerkende Electriciteits-productiebedrijven, 1963, 222
          - IR7: een eventuele additionele uitgave tot een bedrag van $21 à $25 mln (f5 à f6 mln) i.v.m. de voortzetting van Eurochemic, 1964, 223
          - IR8: het verzoek van de NV Philips Gloeilampenfabrieken te Eindhoven de kosten van het bij de minister van Economische Zaken ingediende onderzoekvoorstel uit de begroting van het ministerie van Economische Zaken te bestrijden, 1964, 224
          - IR9: het verzoek van de Rotterdamse Droogdokmij NV de kosten van het onderzoekvoorstel uit de begroting van het ministerie van Economische Zaken te bestrijden, 1964, 225
          - IR10: het verzoek van Smit en Co's Transformatorenfabriek om een bijdrage t.b.v. onderzoek- en ontwikkelingswerkzaamheden op lastechnisch en metaalkundig gebied, 1964, 226
          - IR11: de begroting U.C.-project 1964, 1964, 227
          - IR12: het verzoek van de Stichting Centrum voor Lastechniek om een bijdrage t.b.v. het onderzoek inzake Brosse Breuk, met (aanbiedings) brief betr. het al of niet toezenden van bij de adviesaanvragen behorende bijlagen/documentatie, 1964, 228
            zie ook inv.nr. 239
          - IR13: stimulering industriële nucleaire ontwikkelingsaktiviteiten, 1964, 229
            zie voorts inv.nr. 238
          - IR14: het verzoek van het R.C.N. inzake verhoging van de bijdrage in de bouwkosten van de KEMA Suspensie Test Reactor (KSTR), 1965, 230
          - IR15: de aanvrage van de NV Samenwerkende Electriciteits Productiebedrijven tot steunverlening t.b.v. de bouw van de 50 MWe kernenergiecentrale te Dodewaard, 1965, 231
          - IR16: het verzoek van de Kon. Machinefabriek Stork NV om een bijdrage t.b.v. onderzoek aan turbinematerialen, 1965, 232
          - IR17: het onderzoekvoorstel van de NV Neratoom inzake de technologie van vloeibaar natrium, 1965, 233
          - IR18: het overzicht van het R.C.N. van industriële ontwikkelingsopdrachten in het kader van het Nero-project voor de jaren 1965 en 1966 en de hiervoor geldende financieringsmogelijkheden, 1965, 234
            zie ook inv.nr. 216 (jaarverslag 1965) en voorts inv. nr, 237 en 425
          - IR19: werkplan en begroting 1965 voor het ultracentrifugeproject van het R.C.N, 1965, 235
          - IR20: samenwerking met Duitsland op het gebied van de natriumtechnologie, 1965, 236
            zie voorts inv.nrs. 241, 244; 246 en 405
          - IR21: het Nero-project / uitgaven voor industriële ontwikkeling, 1965, 237
            zie inv.nr. 234 alsmede inv.nr. 216 (jaarv, 1965) en 425
          - IR22: stimulering van industriële nucleaire ontwikkelingsaktiviteiten, 1965, 238
          - IR23: herziening onderzoekproject Brosse Breuk, 1965, 239
            zie ook inv.nr. 228
          - IR24: het voorstel van de Rotterdamse Droogdokmij, NV inzake de ontwikkeling van een apparaat ter verkrijging van staalmonsters, identiek aan het staal van een in gebruik zijnd reactorvat, 1966, 240
          - IR25: het verzoek van de NV Neratoom inzake financiering van het begin van een programma voor het ontwikkelen van grote natriumcomponenten en de ontwerp-beginselverklaring inzake de samenwerking met Duitsland inzake snelle reactoren, 1966, 241
            zie ook inv.nrs. 236, 244 (=vervolgadvies), 246, 393, 404 en 405/406
          - IR26: het verzoek van de NV Neratoom een bedrag beschikbaar te stellen t.b.v. het Associatieprogramma 1967 Natriumtechnologie, 1966, 242
          - IR27: subsidiëring van de 50 MWe-kerncentrale te Dodewaard, 1966, 243
          - IR28: samenwerking met Duitsland inzake snelle reactoren, 1967, 244
            zie ook inv.nrs. 236, 241 en 246
          - IR29: voortzetting/evaluatue ultracentrifugeproject, begroting en werkplan 1967, 1967, 245
            zie ook inv.nrs. 252 en 362
          - IR30: de toekomstige industriële nucleaire ontwikkeling, 1967, 246
            zie voorts inv.nr. 260 alsmede inv.nrs. 236, 241, 270 en 425
          - IR31: het verzoek van de NV Neratoom inzake steunverlening in 1968 aan het associatieprogramma TNO/Euratom, 1968, 247
          - IR32: het verzoek van de NV Neratoom inzake steunverlening in 1968 aan het natrium-componentenprogramma, 1968, 248
          - IR33: door het R.C.N. geadviseerde begroting en werkplan 1968 voor het Ultracentrifugeproject, 1968, 249
            zie inv.nr. 255
          - IR34: de Eurochemic-enquête van de ENEA, 1968, 250
            zie ook inv.nrs. 100 en 147
          - IR35: het verzoek van de Hollandse Signaalapparatenfabriek NV te Hengelo om steunverlening voor een project tot ontwikkeling van regelstaafaandrijfmechanismen voor kernreactoren, 1968, 251
            zie ook inv.nrs. 253 en 268
          - IR36: het rapport van R.C.N., Neratoom en T.N.O. inzake nationale programma's en de nationale en internationale organisatie en coördinatie voor het ontwikkelingsproject snelle reactoren en het ontwerp voor een samenwerkingsovereenkomst met Duitsland en België, 1968, 252
            zie ook inv.nr. 278
          - IR37: een in het kader van de samenwerking met Duitland en België in het ontwikkelingsprogramma op te nemen studie inzake de mogelijkheid van een gesloten CO2-cyclus bij de natriumgekoelde snelle reactor, 1968, 253
          - IR38: het voorstel van TNO en Neratoom inzake de exploitatievorm van het 50 MW beproevingscircuit te Hengelo, 1968, 254
            zie ook inv.nrs. 246, 258, 261 en 269
          - IR39: het verzoek van het R.C.N. om een, bijdrage t.b.v. ontwerp- en begrotingswerkzaamheden ter voorbereiding van de bouw van een UC-proeffabriek, 1968, 255
            zie ook inv.nrs. 245 en 249
          - IR40: lopende en toekomstige ontwikkelingsprojecten, welke al of niet voor subsidiëring uit het nucleair ontwikkelingsfonds in aanmerking kunnen komen, 1968, 1966-1972, 256
            Hierbij zijn de (afschriften van) stukken 1966-1972 gevoegd voorzover zij verband houden met cq. uitvloeisel zijn van IR40
            zie ook inv.nr. 433
          - IR41: lopende en toekomstige ontwikkelingsprojecten, 1969, 257
          - IR42: programma's en begrotingen 1969 van de DeBeNeLux-samenwerking inzake snelle reactoren alsmede de door de Commissie Componenten Kweekreactoren opgestelde herziene raming van het totale programma, 1969, 258
          - IR43: het voorstel van G. Dikkers en Co NV inzake de ontwikkeling van natriumafsluiters, 1969, 259
            zie inv.nr. 257
          - IR44: wijze van bestellen van een derde kernenergiecentrale, 1970, 260
            zie inv.nr. 146
          - IR45: programma's en begrotingen 1970 van de DeBeNeLux-samenwerking snelle reactoren, 1970, 261
            zie ook inv.nrs. 270 en 459
          - IR46: programma's en begrotingen 1970 van de DeBeNeLux-samenwerking snelle reactoren, 1970, 262
          - IR47: de begroting 1970 van het R.C.N. voor het UC-project te Amsterdam, 1970, 263
          - IR48: schaalvergrotingsstudies voor fabricage van centrifuges, 1970, 264
        - Uitgebracht aan de ministers van Buitenlandse Zaken, Onderwijs en Wetenschappen en van Economische Zaken betreffende., 265
          - IR49: internationale "safeguards" op het vreedzaam gebruik van kernenergie, 1970, 265
            zie ook inv.nrs. 165 en 172
        - Uitgebracht aan de minister van Economische Zaken betreffende., 266-278
          - IR50: werkplan en begroting 1971 voor het door NV Neratoom uit te voeren Componentenontwikkelingsprogramma snelle reactoren, 1971, 266
          - IR51: werkplan en begroting 1971 voor het door TNO uit te voeren onderzoekprogramma natriumtechnologie, 1971, 267
          - IR52: industriële nucleaire ontwikkeling, 1971, 268
          - IR53: begroting 1971 voor de exploitatie van het 50 MW circuit te Hengelo, 1971, 269
          - IR54: evaluatie DeBeNeLux-project, 1972, 270
            zie inv.nrs. 246, 261/262 en 459
            In het advies vermelde NEI-rapport niet aangetroffen.
          - IR55: het verzoek van de NV Hollandse Signaalapparatenfabriek te Hengelo om een aanvullende bijdrage t.b.v. de ontwikkeling van een regelstaafaandrijfmechanisme voor kernreactoren, 1972, 271
            zie ook inv.nr. 251
          - IR56: het verzoek van Interfuel BV i.o. om een bijdrage t.b.v. de bouw van een proefinstallatie vibrasolsplijtstofelementen, 1972, 272
          - IR57: het verzoek van Harshaw Chemie NV om een bijdrage t.b.v. de ontwikkeling van een stralingsdetector, 1972, 273
          - IR58: het verzoek van de Rotterdamse Droogdokmij NV om een bijdrage t.b.v. onderzoek inzake breukverschijnselen in stomp-wandovergangen bij reactorvaten, 1972, 274
            zie ook inv.nr. 257
          - IR59: begrotingen en werkplannen 1972 voor de natriumcomponentenontwikkeling, het ondersteunend onderzoek van TNO en de exploitatie van het 50 MW-circuit (ontwikkelingswerk snelle reactoren), 1973, 275
            Openbaarheid beperkt tot 01-01-2024
          - IR60: begrotingen en werkplannen 1973 voor de industriële ontwikkelingsprogramma's snelle reactoren, 1973, 276
          - IR61: het verzoek van Comprimo NV te Amsterdam om subsidie t.b.v. een ontwikkelingsprogramma betreffende afscherming tegen radioaktieve straling, off-gas behandelingssystemen en lozing van radioaktieve stoffen, 1973, 277
          - IR62: de commissie snelle reactoren, 1973, 278
            zie ook inv.nr. 252
      - Lijst van adviesaanvragen van de minister van Sociale Zaken en Volksgezondheid, gericht tot de Gezondheidraad, en van de door de Gezondheidsraad uitgebrachte adviezen vanaf 1-1-1963., 1964; 279; 1 stuk
      - Adviezen GR van de Gezondheidsraad, uitgebracht aan de minister en staatssecretaris van Sociale Zaken en Volksgezondheid, vanaf inv.nr. 342: Volksgezondheid en Milieuhygiëne, 1962-1973, met bijlagen, (adviesaanvragen) correspondentie en andere met het onderwerp verband houdende stukken (voorzover aangetroffen), (afschriften)., 1964-1973; 280-357; 74 omslagen
        zie N.B. bij inv.nr. 103
        - Uitgebracht aan de minister van Sociale Zaken en Volksgezondheid betreffende., 280
          - GR2025: indeling van laboratoria op grond van daarin te verrichten radiologische werkzaamheden, 1962, 280
            Bevindt zich ingebonden in het in dit nummer geplaatste rapport van de Gezondheidsraad "Richtlijnen en aanwijzingen voor stralenbescherming in ziekenhuizen en poliklinieken", voor de opstelling waarvan dit advies heeft gediend.
            Zie voorts inv.nr. 322
        - Uitgebracht aan de staatssecretaris van Sociale Zaken en Volksgezondheid betreffende., 281
          - GR435: de toelating van het reactorschip N.S."Savannah" in de Nederlandse wateren, 1964, 281
            zie ook inv.nrs. 302, 325 en 358
        - Uitgebracht aan de minister van Sociale Zaken en Volksgezondheid betreffende., 282-315
          - GR583: het Laboratorium voor Sterkaktieve Objecten van het Reactor Centrum Nederland, 1964, 282
          - GR684: het rapport van de United Nations Scientific Committee on the Effects of atomic Radiation (UNSCEAR) inzake de huidige kennis op het gebied van de effecten van ioniserende straling op de mens en zijn omgeving, 1964, 283
          - GR1010: de vestiging van de KEMA Suspensie Test Reactor (KSTR), 1964, 284
          - GR850: de toelating van americiumhoudende brandmelders, 1964, 285
          - GR1045: stralingsmeetapparatuur voor ziekenhuizen in oorlogstijd, 1964, 286
          - GR688: het inbouwen van een Hoge Druk-circuit in de Hoge Flux Reactor van het R.C.N. te Petten, 1964, 287
            zie ook inv.nrs. 288, 295, 303, 304 en 329
          - GR1242: een verzoek van het R.C.N. tot wijziging van de Hinderwet-vergunning voor de Hoge Flux Reactor, 1964, 288
            zie ook inv.nrs. 287, 295, 303, 304 en 329
          - R1675: wijziging van de voorwaarden, verbonden aan de Hinderwet-vergunning van het R.C.N. voor de lozing van vloeibaar radioaktief afval in de Noordzee, 1964-1965, 289
          - GR1683: definitieve vergunning voor de KRITO-opstelling van het R.C.N, 1964, 290
            zie ook inv.nr. 321
          - GR85: wijziging van de Hinderwetvergunning voor de Lage Flux Reactor van het R.C.N. te Petten, 1965, 291
          - GR256: een vergunning voor de Hoger Onderwijs Reactor te Delft, 1965, 292
            zie ook inv.nrs. 305 en 313
          - GR153: wijziging van de voorwaarden, verbonden aan de Hinderwet-vergunning voor de laboratoria van het Reactor Instituut te Delft, 1965, 293
          - GR714: de voorstellen van Euratom inzake "Herziening van de Basisnormen van 18 December 1964, 1965, 294
          - GR384: wijziging van de Hinderwetvergunning voor de Hoge Flux Reactor van het R.C.N. te Petten, 1965, 295
            zie ook inv.nrs. 287, 288, 303, 304 en 329
          - GR844: toelating van radioaktieve bêtalights in Nederland, 1965, 296
          - GR867: de tentoonstelling "Atoms at Work" te Utrecht, 1965, 297
            zie ook inv.nr. 300
          - GR1292: een eventuele hinderwetvergunning voor de Athenereactor voor de TH te Eindhoven, 1965, 298
            zie voorts inv.nr. 315
          - GR1209: het gebruik van radioaktieve stoffen in de levensmiddelenindustrie, 1965, 299
          - GR165: de voorwaarden voor een Hinderwetvergunning voor een onderzoekatoomreactor en een cobalt-60 gamma stralingsbron voor de tentoonstelling "Atoms at Work", 1966, 300
            zie ook inv.nr. 297
          - GR188: de mogelijkheid tot controle van de medische stralingsdosis onder de bevolking, 1966, 301
          - GR325: toelating van het reactorschip N.S."Savannah" tot de haven van Amsterdam, 1966, 302
            zie ook inv.nrs. 281, 325 en 338
          - GR415: wijziging van de Hinderwetvergunning voor de Hoge Flux Reactor van het R.C.N. te Petten, 1966, 303
            zie ook inv.nrs. 287, 288, 295, 304 en 329
          - GR638: lozing van gasvormige radioaktieve afvalstoffen via de schoorsteen van de Hoge Flux Reactor te Petten, 1966, 304
            zie ook inv.nrs. 287, 288, 295, 303 en 329
          - GR640: wijziging van de Hinderwetvergunning voor de Hoger Onderwijs Reactor te Delft, 1966, 305
            zie ook inv.nrs. 292 en 313
          - CR639: de Hinderwetvoorwaarden m.b.t. de lozing van gasvormige radioaktieve afvalstoffen door het radio-isotopencomplex van de NV Philips-Duphar te Petten, 1966, 306
          - GR511: het gevaar van radioaktieve stoffen in voedingsmiddelen en drinkwater in een oorlog met kernwapens, 1966, 307
          - GR306: de geschiktheid van vestigingsplaatsen voor een haven-outillage voor reactorschepen, 1967, 308
          - GR393: veiligheidseisen voor drukwaterreactoren, 1967, 309
          - GR453: door kleurentelevisietoestellen uitgezonden straling, 1967, 310
            zie voorts inv.nr. 335
          - GR803: een wijziging van de lozingsvoorwaarden voor gasvormige afvalstoffen, verbonden aan de Hinderwetvergunning van het R.C.N. te Petten, 1967, 311
          - GR384: het Definitiebesluit Kernenergiewet, 1968, 312
            zie ook inv.nrs. 140 en 426
          - GR387: wijziging van de Hinderwetvergunning voor de Hoger Onderwijs Reactor te Delft, 1968, 313
            zie ook inv.nrs. 292 en 305
          - GR823/63: de veiligheid uit een oogpunt van gezondheidsbescherming van de kernenergiecentrale G.K.N. te Dodewaard, 1968, 314
          - GR1392/63: de verlening van een Hinderwetvergunning voor de Athenereactor van de TH te Eindhoven, 1968, 315
            zie inv.nr. 298.
        - Uitgebracht aan de staatssecretaris van Sociale Zaken en Volksgezondheid betreffende., 316-342
          - GR651/68: de toelaatbaarheid van de bestraling van graan, 1969, 316
            Uittreksel betreft ook de twee volgende adviezen.
          - GR898/68: de toelaatbaarheid van bestraling van proefdierbeddingen en -diëten, 1969, 317
            zie inv.nr. 316 voor uittreksel
          - CR899/68: het verzoek van de Stichting Proefbedrijf Voedselbestraling om toelating van bepaalde voedingsmiddelen met gamma- en electronenstraling voor vergelijkend onderzoek, 1969, 318
            zie ook inv.nr. 357
          - GR304: drie categorieën van aanvragen van de Stichting Proefbedrijf Voedselbestraling tot bestraling voor onderzoeksdoeleinden, 1969, 319
          - CR152: het voorstel van de Stichting Proefbedrijf Voedselbestraling inzake het gebruik van bestraalde verpakkingsmaterialen, toegelaten door de U.S. Food and Drug Administration, 1969, 320
          - GR11117/68: de aanvraag van het R.C.N. inzake een Hinderwetvergunning voor het Snel Thermisch Experiment in de experimentele opstelling voor metingen aan kritische ensembles ("KRITO"), 1969, 321
            zie ook inv.nr. 290
          - GR803: wijziging van de richtlijnen voor stralingsbeveiliging in ziekeninrichtingen en poliklinieken, 1969, 322
            De hierin genoemde "Richtlijnen voor stralingsbeveiliging in ziekeninrichtingen en poliklinieken" is het in inv. nr. 280 geplaatste rapport.
          - GR868: de te verwachten gevolgen van radioaktieve straling voor de bevolking tengevolge van fall-out, 1969, 323
          - GR1070: normen voor toelating tot het werken met radioaktieve isotopen op de openbare weg en in het vrije veld, 1969, 324
          - GR887: nadere voorwaarden voor de toelating van de "Otto Hahn" in de Nederlandse wateren en havens, 1969, 325
            zie ook inv.nrs. 302 en 338
          - GR951: de aanvraag van de Stichting Proefbedrijf Voedselbestraling tot toelating van met ioniserende straling behandelde aardappelen, granen en garnalen, 1969, 326
          - GR26: het verzoek van Rijkswaterstaat tot lozing van met 200i scandium-46 gemerkt slib in open zee, 1970, 327
          - GR49: deskundigheidseisen, te stellen aan artsen die gebruik maken van ioniserende stralen uitzendende toestellen, 1970, 328
          - GR187: een vermogensverhoging van 30 naar 50 MW, van de Hoge Flux Reactor te Petten, 1970, 329
            zie ook inv.nrs. 287, 288, 295, 303 en 304
          - GR327: vervangbaarheid van radium voor medische toepassingen, 1970, 330
          - GR818: de aanvraag van de Stichting Proefbedrijf Voedselbestraling tot toelating van bestraling van diverse produkten, 1970, 331
          - GR829: de aanvraag van de Stichting Proefbedrijf Voedselbestraling tot toelating van bestraling en het in de handel mogen brengen van garnalen, 1970, 332
          - GR830: de aanvraag van de Stichting Proefbedrijf Voedselbestraling tot toelating van bestraling en het in de handel mogen brengen van specerijen en kruiden, 1970, 333
          - GR1135: de aanvraag van de Stichting Proefbedrijf Voedselbestraling tot toelating van bestraling en het in consumptie mogen brengen van uien, 1970, 334
          - GR918/66: door kleurentelevisie opgewekte ioniserende straling en eventuele maatregelen ter voorkoming van hierdoor optredend gevaar, 1970, 335
            zie inv.nr. 310
          - GR922: de publicatie nr. 2001 van het U.S. Department of Health, Education and Welfare inzake Population Dose from X-rays, U.S. 1964, 1970-1971, 336; 1 omslag
            advies GR54 is Uitgebracht aan de minister van Volksgezondheid en Milieuhygiëne.
          - GR54: de publicatie nr. 2001 van het U.S. Department of Health, Education and Welfare inzake Population Dose from X-rays, U.S. 1964, 1970-1971, 337; 1 omslag
          - GR1002: de bij de minister van Economische Zaken ingekomen bezwaarschriften inzake toelating van de N.S."Otto Hahn" in de Nederlandse wateren, 1970, 338
            zie ook inv.nrs. 325
          - GR99: aanvragen van de Stichting Proefbedrijf Voedselbestraling tot toelating van bestraling en het op de markt mogen brengen van diverse consumptiegoederen, 1971, 339; 1 omslag